臺灣新竹地方法院小額民事判決　　　　　94年度竹小字第92號
原　　　告　甲○○
被　　　告　乙○○
　　　　　　　　　　　　6號
上列當事人間請求損害賠償事件，經原告提起附帶民事訴訟，由
本院刑事庭裁定移送本院於民國94年4月26日辯論終結，判決如
下：
    主  文
被告應給付原告新台幣捌萬元，及自民國九十三年四月十四日起
至清償日止，按年息百分之五計算之利息。
原告其餘之訴駁回。
本判決第一項得假執行。
原告其餘假執行之聲請駁回。
    事實及理由
甲、程序方面
    本件被告經合法通知，未於言詞辯論期日到場，核無民事訴
    訟法第386條各款所列情形，爰依原告聲請，由其一造辯論
    而為判決。
乙、實體方面
一、原告主張：
(一)被告於民國90年6月間，因向位於新竹市○區○○路一段576
    巷35號1樓之臺灣力智科技股份有限公司（下稱力智公司）
    購買雷射切割機機器，後因損壞送修而與力智公司涉有民事
    返還機器零件事件訴訟，嗣因雙方達成和解，並由力智公司
    將送修之機器返還被告，被告並因而撤回民事訴訟，事後被
    告為索取機器週邊相關設備未果，因先前購買及送修均係向
    力智公司會計員即原告聯繫，竟心生不滿，於92年3月14日
    下午3時5分許，前往力智公司理論，甫進公司大門即對原告
    拍桌叫囂，原告乃引導被告至公司會議室等待負責人與其處
    理，而於前往會議室途中，被告先以其身旁辦公桌上之員工
    外出記錄簿擲中原告之後背腰部（未成傷），力智公司職員
    葉多見狀立即至33號之廠房叫負責人宋享得前來處理，被告
    隨即與宋享得及鄭景嵐等人在會議室商談，被告因不滿商談
    結果，遂掀翻會議室桌子後即衝出會議室，復抱起辦公室內
    置有鋁塊之紫色袋子（總重量3公斤）丟向原告左肩、左胸
    前，致已懷孕20週之原告因閃避不及，而受有左上胸壁鈍挫
    傷瘀腫面積約10×8公分之傷害，該裝有鋁塊之袋子並撞擊
    原告身後之鐵櫃造成凹損，並因而打翻櫃上之盆栽（均未造
    成損壞程度），經宋享得上前勸阻，被告仍再執辦公桌上之
    檔案目錄夾拋往原告身上，幸未擊中。而被告所涉前開傷害
    犯行，業經本院以93年度易字第114號、臺灣高等法院93年
    度上易字第1873號刑事判決判處有期徒刑6月確定在案。
(二)按因故意或過失，不法侵害他人之權利者，負損害賠償責任
    ；又不法侵害他人之身體、健康、名譽、自由、信用、隱私
    、貞操，或不法侵害其他人格法益而情節重大者，被害人雖
    非財產上之損害，亦得請求賠償相當之金額，民法第184條
    第1項、第195條第1項分別定有明文。查本件原告斯時懷有
    20週身孕，平日活動均小心翼翼，唯恐影響胎兒之正常成長
    ，詎被告竟以粗暴之行為傷害原告，並造成原告受有上開傷
    害，自應對原告負損害賠償責任，而原告自受傷後，身心俱
    受創傷，爰請求給付精神慰撫金新臺幣（下同）100,000元
    。
(三)並聲明：被告應給付100,000元及自刑事附帶民事起訴狀繕
    本送達被告翌日（即93年4月14日）起至清償日止，按年息
    百分之5計算之利息。
二、被告未於言詞辯論期日到場，亦未提出準備書狀作何聲明或
    陳述。
三、查原告主張之事實，業據提出本院90年度訴字第665號民事
    卷91年1月27日言詞辯論筆錄、馬偕紀念醫院診斷證明書各1
    件、照片5幀為證，並經本院依職權調取本院93年度易字第
    114 號、臺灣高等法院93年度上易字第1873號刑事卷宗閱明
    綦詳，而被告未於言詞辯論期日到場，亦未提出書狀作何聲
    明或陳述，以供本院審酌，本院依調查證據之結果及斟酌全
    辯論意旨，認原告之主張為真實。
四、按因故意或過失，不法侵害他人之權利者，負損害賠償責任
    ；又不法侵害他人之身體、健康、名譽、自由、信用、隱私
    、貞操，或不法侵害其他人格法益而情節重大者，被害人雖
    非財產上之損害，亦得請求賠償相當之金額，民法第184條
    第1項、第195條第1項分別定有明文。查被告先後持原告所
    任職公司之員工外出記錄簿、內裝有重達3公斤鋁塊之紫色
    袋子及檔案目錄夾等物品丟擲原告，並致原告受有上開傷害
    之事實，業如前述，則原告主張因本件傷害傷害行為，受到
    驚嚇，其精神及心靈俱受傷害，請求被告賠償非財產損害之
    慰撫金，自屬於法有據。按關於不法侵害他人之身體之慰藉
    金數額，應審核一切情形決定之，例如被害人之地位、家況
    及加害人之地位、資力各為如何，均在斟酌之列，最高法院
    50年度台上字第2374號判決意旨可資參照。本院審酌被告僅
    因與原告任職公司之機器零件買賣、維修等細故，未思以理
    性之態度解決，反遷怒先前與之接洽之會計員即原告，明知
    原告是孕婦，仍不顧原告身著孕婦裝，已懷有20週之身孕，
    竟對其大肆拍桌叫囂，並先後執原告所任職公司之員工外出
    記錄簿及檔案目錄夾等物品丟擲原告，期間，更抱起原告所
    任職公司辦公室內置有鋁塊，重達3公斤之紫色袋子丟向已
    懷孕20週，身為孕婦之原告左肩、左胸前，致原告受有前揭
    傷害，則原告突遭被告上開暴力舉措，除身體受有傷害外，
    其當時所受之驚嚇，及尚須擔心胎兒是否受到影響之煩憂，
    更是高於一般常人，堪認其精神及心靈上俱受苦痛，而原告
    之學歷為光復高中畢業，任職力智公司，案發時係擔任會計
    員之工作，目前係擔任業務工作，薪資均約為44,000元左右
    ，名下尚有車輛、土地、房屋等財產，此除據原告提出新竹
    市地政事務所土地所有權狀、新竹市地政事務所建物所有權
    狀、各類所得扣繳暨免繳憑單等件附卷可參外，並有原告稅
    務電子閘門財產所得調件明細表在卷可稽，而被告之教育程
    度為專科，其為超傑企業社之負責人，此據其於警詢中所自
    承（見臺灣新竹地方法院檢察署92年度偵字第6247號偵查卷
    第1頁），名下尚有車輛、土地、房屋等財產，亦有被告稅
    務電子閘門財產所得調件明細表在卷可稽，並斟酌兩造之學
    經歷，身份地位、經濟狀況、資力、被告施暴之行為及原告
    所受傷害等一切情狀，認為原告請求100,000元非財產上之
    精神慰撫金尚屬過高，應予核減為80,000元，方屬公允。
五、從而，本件原告依侵權行為之法律關係，請求被告給付80,0
    00元及自刑事附帶民事起訴狀繕本送翌日（即93年4月14日
    ）起至清償日止，按年息百分之5計算之利息部分，即屬有
    據，應予准許，至逾此部分之請求，即乏所據，應予駁回。
六、假執行之宣告：
　　原告陳明願供擔保，聲請宣告假執行，經核本件係適用小額
  　訴訟事件為被告一部敗訴之判決，就被告敗訴部分應依職權
    宣告假執行，自無命原告供擔保為假執行之必要。至原告其
    餘假執行之聲請，因訴之駁回而失所依據，不予准許。
七、本件事證已臻明確，兩造其餘攻防及立證，或與本案之爭點
    無涉，或與判決之結果不生影響，爰無庸一一論列，附此敘
    明。
八、本件為刑事附帶民事訴訟事件，由本院刑事庭移送前來，免
    徵裁判費，亦無其他訴訟費用之支出，故無須裁定訴訟費用
    之負擔，附此敘明。
據上論結，原告之訴為一部有理由、一部無理由，依民事訴訟法
第436條之23、第436條第2項、第385條第1項前段、第436條之20
，判決如主文。
中　　華　　民　　國　　94　　年　　5 　　月　　10　　日
                  民事第一庭    法　官　高敏俐
以上正本係照原本作成。
如對本判決上訴，須於判決送達後20日內向本院提出上訴狀。
中　　華　　民　　國　　94　　年　　5 　　月　　10　　日
                                書記官　洪木志
